---
title: "Procesando datos con el paquete tidyverse"
output:
  html_document:
    toc: yes
    toc_float: yes
---

<br>

## Procesamiento de datos con paquete `tidyverse` - Aplicacion con la base índice de trabajo

<br>

Luego de abordar las principales funciones necesarias para operar sobre las bases de datos, veremos su aplicación con la base del relevamiento del índice


En primer lugar, importamos la base de datos (podemos descargarla [aquí](https://estacion-r.github.io/intro_r_aaip/datos/relevamiento_indice_transparencia_2024.xlsx)).

<br>


### **Ejercicio 1** - Cargamos la base de datos

1. Crear un proyecto de trabajo y nombrarlo a gusto.

1.1.Importar la base del relevamiento.

```{r}

```

<br>

### **Ejercicio 2** - Conociendo los datos

2.1. Obtener la estructura básica de nuestro dataframe (_pista: funciónes como `str()`, `summary()`, `colnames()` pueden servir_).

```{r}

```


<br>

2.2. Generar frecuencia simple de la variable **ESTADO** (cuántas veces aparece cada categoría). La función `count()` puede ser de ayuda:

```{r}

```


<br>

### **Ejercicio 3** - Transformaciones de la base de datos


Cargamos la librería __tidyverse__ que vamos a utilizar para trabajar la base.

```{r warning=FALSE, message=FALSE}
library(tidyverse)
```

3.1a. Seleccionar las variables que correspondan a la posicón 2, 5 y 10.

3.1b Seleccionar sólo las variables que empiezen con "1"

3.2. Filtrar nuestra base para quedarnos solo con las observaciones que correspondan al **Segundo Trimestre** y guardarlo en un objeto que se llame **base_2do_trim**

```{r}

```

